# 求助陈版，合并报表调整分录一疑问

提问人：suguar 时间：2015-02-09 22:30:59
【例题】甲企业于2×14年 1 月 2 日取得乙公司20%有表决权股份，能够对乙公司施加重大影响。假定甲企业取得该项投资时，乙公司各项可辨认资产、负债的公允价值与其账面价值相同。2×14年 11 月，乙公司将其成本为 600 万元的某商品以 900 万元的价格出售给甲企业，甲企业将取得的商品作为固定资产，预计使用寿命为 10 年，采用年限平均法计提折旧，净残值为 0 。至2×14年资产负债表日，甲企业未对外出售该固定资产。乙公司2×14年实现净利润为1 600万元。假定不考虑所得税因素影响。甲企业在按照权益法确认应享有乙公司2×14年净损益时，应进行以下会计处理：借：长期股权投资——损益调整　　　　　 260.5　贷：投资收益260.5【提示】260.5=[1 600-（900-600）+（900-600）/10× 1/12]×20%=（1 000-300+2.5）×20%或者：借：长期股权投资——损益调整　　　　 320 （1 600×20%）　贷：投资收益320 借：投资收益　　　　　59.5［（300-2.5）×20%］　贷：长期股权投资——损益调整59.5借：长期股权投资——损益调整 0.5 贷：投资收益 0.5进行上述处理后，甲企业如有子公
司，需要编制合并财务报表的，在其2×14年合并财务报表中，因该未实现内部交易体现在投资企业持有固定资产的账面价值当中，应在合并财务报表中进行以下调整：借：长期股权投资——损益调整　　　 59.5（297.5×20%）　　固定资产——累计折旧0.5（2.5×20%）　贷：固定资产　　　　　　　　　 0.5 可否拆成如下分录去理解？但问题是，为什么不对多计提的折旧计入管理费用的部分进行抵消。以及原先因此而确认的投资收益为什么也不抵消下。借：长期股权投资——损益调整60 （300×20%）　 贷：固定资产　　　　　　　　　 60 （300×20%）借：固定资产——累计折旧0.5（2.5×20%） 贷：长期股权投资——损益调整　　　 60 （300×20%）
个别报表中原先计提折旧的分录，且由于折旧导致未实现损益————变成————已实现损益的分录借：管理费用 （7.5) 贷：
累计折旧 （7.5）借：长期股权投资——损益调整0.5 贷：投资收益 0.5

回答人：chenyiwei
你的理解有一定合理性，即在投资方需要编制合并报表时，在合并报表层面，对该项逆流交易的已实现损益（通过对该资产在投资方的折旧计提加以调整来实现）应当按比例调整投资收益和管理费用（假设投资方购入后作为管理用的固定资产）。即对于通过折旧计提等方式已实现的这部分逆流交易损益，还应按比例在合并报表层面借记投资收益，贷记管理费用。从合并报表（经济主体）角度，这部分内部损益应通过减少投资方计提折旧的管理费用的方式来实现，而不是通过调整投资收益的方式来实现。